臺灣嘉義地方法院民事判決
                                  110年度嘉簡字第90號
原      告  天慶名廈公寓大廈管理委員會

法定代理人  劉玉霄  
被      告  天珩建設股份有限公司

法定代理人  邱兆宗  

訴訟代理人  呂蒨茹  
            盧長延  
上列當事人間請求給付管理費事件，本院於民國110年3月18日言
詞辯論終結，判決如下：
    主   文
被告應給付原告新臺幣41,500元及自民國109年12月23日起至清
償日止，按年息5%計算之利息。
訴訟費用新臺幣1,880元由被告負擔10分之2，餘由原告負擔。
本判決得假執行；但被告如以新臺幣41,500元為原告預供擔保，
得免為假執行。
    事實及理由
一、原告主張：緣被告為原告天慶名廈公寓大廈管理委員會所管
    理之嘉義市天慶名廈住戶，即為門牌號碼嘉義市○區○○街000
    號建物（下稱系爭建物）之區分所有權人，負有依公寓大廈
    管理條例規定繳納管理費之義務，依本公寓大廈108年度區
    分所有權人會議紀錄決議內容「管理費以坪數計算，每坪新
    臺幣（下同）15元」計算，系爭建物坪數70.98坪，自民國9
    5年1月至108年10月份共計13年10個月，被告積欠未繳之管
    理費總計174,300元（計算式：70坪×15元×166月＝174,300元
    ），為使本公寓大廈正常運作並保障其他按時繳交管理費之
    住戶權益，原告多次向被告催討，被告均拒絕履行。為此，
    爰依公寓大廈管理條例規定，提起本件訴訟。並聲明：被告
    應給付原告174,300元及自支付命令送達翌日起至清償日止
    按年息5％計算之利息。
二、被告則以：原告管委會係於108年11月成立，原告管委會成
    立前系爭建物之管理費係以每3個月為1期，每1期管理費為7
    50元方式收取，有管理費收據為憑，故被告積欠之95年1月
    至108年10月份共計13年10個月之管理費，應為41,550元（
    計算式：13×4×750元＋1×3.4×750元＝41,550元）等語，資為
    抗辯。並答辯聲明：原告之訴駁回。如受不利判決，願供擔
    保，請准宣告免為假執行。
三、本院之判斷：
  ㈠原告主張之上開事實，業據其提出被告所有系爭建物之第一
    類登記謄本、嘉義市政府108年12月5日府工使字第10850323
    44號主任委員備查函、公寓大廈管理組織報備證明、被告公
    司變更登記表及法定代理人戶籍謄本、天慶名廈公寓大廈規
    約等為證（見支付命令卷第21至23、27至55頁），並有嘉義
    市地政事務所110年3月25日嘉地一字第1100000614號函附系
    爭建物第一類登記謄本及異動索引、110年3月31日嘉地一字
    第1110000679號函附人工登記簿及買賣登記移轉資料（見本
    院卷第113至117、173至203頁），且為被告所不爭執，本院
    依調查證據之結果，堪認原告上開主張為真實。
  ㈡按共用部分、約定共用部分之修繕、管理、維護，由管理負
    責人或管理委員會為之。其費用由公共基金支付或由區分所
    有權人按其共有之應有部分比例分擔之。但修繕費係因可歸
    責於區分所有權人或住戶之事由所致者，由該區分所有權人
    或住戶負擔。其費用若區分所有權人會議或規約另有規定者
    ，從其規定。公寓大廈管理條例第10條第2項定有明文。原
    告主張系爭建物應依照108年度區分所有權人會議紀錄負有
    按每月每坪15元繳納管理費之義務，此為被告所否認，並以
    前開情詞抗辯，自應由原告加以舉證證明。查被告為天慶大
    廈社區之區分所有權人，負有繳納管理費之義務，而被告自
    95年1月至108年10月共計13年10月期間，均未繳納管理費之
    事實，此為被告所不爭執，原告固主張被告應按住戶收費以
    每坪15元計算繳交管理費，然原告所提之天慶名廈108年度1
    08年10月20日區分所有權人會議記錄記載「案由三：管理費
    機（應係「計」）算方式案。決議：管理費以坪數計算，每
    坪15元計算」，此係原告成立管委會後之住戶管理費收費標
    準，並無追溯適用於成立管委會前之收費標準，無法逕予適
    用，原告主張，礙難憑採。反觀被告抗辯應依每3個月收取
    管理費方式計算，業據其提出系爭建物自92年至94年之管理
    費收據為憑（見本院卷第33至35頁），該收據確以3個月為1
    期，每期繳納750元管理費，另被告又提出原告名義所書寫
    之「天慶名廈各住戶應繳交管理金額表」（見本院卷第157
    頁），其中住戶姓名「532天珩」記載坪數「-」月份「3個
    月」收取金額「750元」，與原告自行提出之陳報書所附計
    算表「530/532(店面)計算方式：250元*月份＝金額」（見本
    院卷第73頁），均係以每月250元即每3個月750元方式計算
    系爭建物之管理費，是被告辯稱系爭建物應按每3個月收取
    管理費750元計算，核屬有據。原告雖主張其他天慶名廈住
    戶均按每坪15元計算，系爭建物僅按每3個月750元計算管理
    費不合理云云，惟原告管理委員會之權限，僅及於管理費之
    收取、保管及動支，尚無權決定社區管理費收費標準，亦無
    任意變更個別住戶管理費收取標準之權限，由上開計費表及
    收據可見系爭建物最早確係以每3個月750元方式計算管理費
    ，且行之有年，與其他樓上住戶計費標準顯然不同，原告既
    未提出系爭社區規約或社區住戶會議以證明系爭建物於其主
    張期間內管理費計費方式有所調整或變更，其主張改依坪數
    計費，即無所憑。準此，被告所有系爭建物既以每3月為1期
    收取管理費750元之標準計算管理費，則原告得向被告請求
    系爭建物自95年1月至108年10月間之管理費，合計應為41,5
    00元（計算式：166月×250元＝41,500元），逾此範圍部分之
    金額，即不應准許。
四、綜上所述，原告依公寓大廈管理條例規定，請求被告給付積
    欠之管理費41,500元，及自支付命令繕本送達翌日即109年1
    2月23日起至清償日止，按年息5％計算之利息，為有理由，
    應予准許，逾此範圍之請求，為無理由，應予駁回。
五、本件原告勝訴部分係就民事訴訟法第427條第1項訴訟適用簡
    易程序所為被告部分敗訴之判決，依同法第389條第1項第3
    款之規定，應依職權宣告假執行，並依同法第392條第2項規
    定，宣告被告於預供擔保後，得免為假執行。
六、本件事證已臻明確，兩造其餘攻擊防禦方法及所提證據，經
    本院審酌後，認均於判決結果不生影響，爰不逐一論敘。
七、訴訟費用負擔之依據：民事訴訟法第79條。並依職權確認訴
    訟費用為1,880元（第一審訴訟費用），由兩造依勝敗比例
    負擔。
中　　華　　民　　國　　110 　年　　5 　　月　　18　　日
                  臺灣嘉義地方法院嘉義簡易庭
                              法  官  羅紫庭 
以上正本係照原本作成。
如對本判決上訴，須於判決送達後20日內向本庭（嘉義市文化路
308之1號）提出上訴狀（均須按他造當事人之人數附繕本）。如
委任律師提起上訴者，應一併繳納上訴審裁判費。
中　　華　　民　　國　　110 　年　　5 　　月　　18　　日
                              書記官  葉昱琳